【裁判字號】    99,訴,219
【裁判日期】    990514
【裁判案由】    違反毒品危害防制條例
【裁判全文】
臺灣雲林地方法院刑事判決               99年度訴字第219號
公  訴  人  臺灣雲林地方法院檢察署檢察官
被      告  甲○○
上列被告因違反毒品危害防制條例案件，經檢察官提起公訴（99
年度毒偵字第270 號），被告於準備程序中就被訴事實為有罪之
陳述，本院改依簡式審判程序審理，判決如下：
    主  文
甲○○施用第一級毒品，累犯，處有期徒刑捌月。扣案之第二級
毒品甲基安非他命壹包（驗餘淨重壹點肆肆零壹公克，含包裝袋
壹個）沒收銷燬，扣案之玻璃球吸食器壹個沒收。
    犯罪事實
一、甲○○前(一)因施用毒品案件，經觀察、勒戒後，認無繼續施
    用毒品之傾向，由臺灣雲林地方法院檢察署檢察官於民國89
    年2 月8 日，以89年度毒偵字第91號為不起訴處分確定。(二)
    因施用第二級毒品案件，經本院以93年度虎簡字第189 號判
    處有期徒刑6 月確定，於94年5 月29日執行完畢。(三)因施用
    第一級、第二級毒品案件，經本院以94年度訴字第160 號，
    分別判處有期徒刑10月、6 月，應執行有期徒刑1 年2 月確
    定。(四)因恐嚇案件，經本院以93年度訴字第232 號判處有期
    徒刑8 月確定。(五)因同時施用第一級、第二級毒品案件，經
    本院以95年度訴字第646 號判處有期徒刑11月確定。嗣經本
    院以96年度聲減字第352 號裁定，就上開(三)至(五)案件分別減
    刑，並就上開(三)、(四)案件減得之刑，定其執行刑為有期徒刑
    10 月15 日確定。上開案件接續執行，於96年12月30日執行
    完畢。詎仍不知悔改，竟基於同時施用第一級毒品海洛因及
    第二級毒品甲基安非他命之犯意，於99年3 月1 日12時許，
    在雲林縣元長鄉○○村○○路106 號住處，以將第一級毒品
    海洛因及第二級毒品甲基安非他命混合置於玻璃球內，用火
    燒烤後吸食其煙霧之方式，同時施用第一級毒品海洛因及第
    二級毒品甲基安非他命1 次。嗣甲○○因行跡可疑，遭據報
    到場查緝販賣毒品犯行之雲林縣警察局北港分局警員劉耀仁
    ，於99年3 月1 日21時35分許，在雲林縣水林鄉○○村○○
    路17巷25號後方為盤查後，主動交出其所有供施用上開海洛
    因及甲基安非他命所用之玻璃球吸食器1 個及第二級毒品甲
    基安非他命1 包為警扣押，而自首施用毒品犯行，並接受裁
    判。嗣經採集其尿液送驗，檢驗結果呈毒品嗎啡及甲基安非
    他命陽性反應，而查悉上情。
二、案經雲林縣警察局北港分局報告臺灣雲林地方法院檢察署檢
    察官偵查起訴。
    理  由
一、本件係經被告甲○○於準備程序期日為有罪之陳述，而經本
    院合議庭裁定由受命法官獨任以簡式審判程序加以審理，此
    有本院99年4 月30日準備程序筆錄一份附卷足憑，則依據刑
    事訴訟法第273 條之2 、同法第159 條第2 項之規定，不適
    用傳聞法則有關限制證據能力之相關規定，合先敘明。
二、被告甲○○之上開犯罪事實，除有其於警詢、偵訊及本院審
    理時之自白外，尚有下列證據可佐：
    (一)雲林縣警察局北港分局查獲毒品案件嫌犯尿液真實姓名對
      照表1 紙（偵卷第19頁）。
    (二)臺灣檢驗科技股份有限公司濫用藥物尿液檢驗報告（報告
      編號：KＺ000000000000號）1 紙（偵卷第18頁）。
    (三)扣案之甲基安非他命1 包（驗餘淨重1.4401公克，含包裝
      袋1 個）及玻璃球吸食器1 組。
    (四)憲兵司令部刑事鑑識中心99年4 月15日憲直刑鑑字第0990
      000662號鑑定書1 紙（本院卷第19頁）。證明：扣案之顆
      粒1 包，檢出甲基安非他命成份。
    (五)臺灣高等法院被告前案紀錄表1 份。證明：被告有犯罪事
      實欄所載施用毒品案件，經觀察勒戒紀錄，並於觀察勒戒
      執行完畢後，5 年內再次施用毒品之情形。此次再度施用
      毒品之時間，雖在初犯經觀察、勒戒或強制戒治執行完畢
      釋放5 年以後，然已不合於「5 年後再犯」之規定，且因
      已於「5 年內再犯」，顯見其再犯率甚高，原實施觀察、
      勒戒或強制戒治，已無法收其實效，即應依毒品危害防制
      條例第10條第1 項、第2 項之規定處罰（最高法院95年度
      第7 次刑事庭會議決定文、98年度臺非字第127 號判決意
      旨參照）。
    (六)綜上，本件事證明確，被告犯行堪以認定，應依法論科。
三、論罪科刑：
    (一)查海洛因、甲基安非他命分別係毒品危害防制條例第2 條
      第2 項第1 款、第2 款規定之第一級毒品、第二級毒品。
      是核被告甲○○所為，係犯毒品危害防制條例第10條第1
      項之施用第一級毒品罪與同條第2 項施用第二級毒品罪。
      其因施用第一級毒品海洛因、第二級毒品甲基安非他命而
      非法持有第一級毒品、第二級毒品之低度行為，應為施用
      之高度行為所吸收，不另論罪。又被告以一施用行為，同
      時施用第一級毒品與第二級毒品，而觸犯上開2 罪名，為
      想像競合犯，應依刑法第55條前段規定，從一重之施用第
      一級毒品罪處斷。
    (二)再被告有如犯罪事實欄所載徒刑執行完畢之前科紀錄，有
      卷附臺灣高等法院被告前案紀錄表可按，其於受徒刑之執
      行完畢後，5 年以內故意再犯本件有期徒刑以上之罪，為
      累犯，應依刑法第47條第1 項規定加重其刑。另本件係因
      承辦員警劉耀仁於99年3 月1 日接獲勤務中心通報，在雲
      林縣水林鄉○○路金碧輝煌電子遊藝場內，有綽號「阿三
      」之男子在販賣毒品，遂前往查緝，惟並未發現有人販毒
      。嗣於附近進行盤查，因發現被告行跡可疑而請被告出示
      身分證件，因被告神情緊張，且無法提出身分證明時，發
      現被告褲子右口袋內有長方形鼓鼓的物品，遂請被告出示
      該物品，但遭被告拒絕，後經警告知依警察職權行使法規
      定要將被告帶回配合調查時，被告即主動自右口袋拿出甲
      基安非他命1 包及玻璃球吸食器1 個讓警方當場查扣等情
      ，業據被告於警詢中供承明確，並有雲林縣警察局北港分
      局99年4 月29日雲警港偵字第0990004732號函暨檢附職務
      報告、受理各類案件紀錄表各1 紙在卷可憑（警卷第1頁
      反面、本院卷第27至29頁），足認被告在尚未有偵查權之
      公務員發覺其施用毒品前，即已自首施用毒品犯行，並接
      受裁判，應認被告符合自首之要件，爰依第62條前段之規
      定減輕其刑，並先加後減。
    (三)爰審酌被告前有違反毒品危害防制條例、恐嚇等前科，有
      臺灣高等法院被告前案紀錄表在卷可考，可見素行不佳，
      竟仍一再施用海洛因及甲基安非他命，顯見先前所受保安
      處分及刑之執行均未收矯治、警惕之效，亦未見悔過自新
      之意，被告既無確實戒毒之決心，已難自拔，自應施以相
      當之刑罰，以期收教化之功能，並協助其戒去毒癮，兼衡
      被告犯後於本院審理時坦承犯行，堪見已有悔意等一切情
      狀，量處如主文所示之刑。
    (四)扣案之第二級毒品甲基安非他命1 包（驗餘淨重1.4401公
      克），應依毒品危害防制條例第18條第1 項前段規定，沒
      收銷燬之。另包裹上開毒品之包裝袋，縱使與毒品分離秤
      重，一般而言，仍會有極微量毒品殘渣殘留在原包裝袋上
      ，無法完全析離，是均應認屬於毒品之一部分，而併予沒
      收銷燬。又扣案之玻璃球吸食器1 個，為被告所有，供本
      件同時施用第一級毒品海洛因及第二級毒品甲基安非他命
      所用之物，業據被告供明在卷（本院卷第22頁反面），應
      依刑法第38條第1 項第2 款規定宣告沒收。
據上論斷，應依刑事訴訟法第299 條第1 項前段、第273 條之1
第1 項，毒品危害防制條例第10條第1 項、第2 項、第18條第1
項，刑法第11條前段、第55條、第47條第1 項、第62條前段、第
38條第1 項第2 款，判決如主文。
本案經檢察官傅克強到庭執行職務。
中    華    民    國    99    年    5     月    14    日
                  刑事第一庭    法  官  陳美利
以上正本證明與原本無異。
如不服本判決應於收受判決後10日內向本院提出上訴書狀，並應
敘述具體理由；其未敘述上訴理由者，應於上訴期間屆滿後20日
內向本院補提理由書（均須按他造當事人之人數附繕本）。「切
勿逕送上級法院」。
                                書記官  王秀如
中    華    民    國    99    年    5     月    14    日
附錄法條：
毒品危害防制條例第10條
施用第一級毒品者，處 6 月以上 5 年以下有期徒刑。
施用第二級毒品者，處 3 年以下有期徒刑。

司法院資訊處製作；財團法人民間司法改革基金會備份。
